【裁判字號】    89,訴,369
【裁判日期】    900510
【裁判案由】    強盜
【裁判全文】
臺灣花蓮地方法院刑事判決                          八十九年度訴字第三六九號
    公  訴  人  臺灣花蓮地方法院檢察署檢察官
    被      告  甲○○
    指定辯護人  本院公設辯護人  乙○
右列被告因強盜案件，經檢察官提起公訴（八十九年度偵字第一九八八號），本院判
決如左：
    主      文
甲○○竊盜，因脫免逮捕，而當場施以強暴，累犯，處有期徒刑年肆月。
    事      實
一、甲○○曾有妨害自由、詐欺、多次竊盜、搶奪、妨害風化、違反動產擔保交易法
    、侵占、偽造文書等多項犯罪前科，其中於民國八十五年間因犯竊盜等罪，經台
    灣高雄地方法院定執行刑為有期徒刑一年八月，於八十六年五月十日執行完畢；
    嗣於八十六年間，復因竊盜及偽造文書等案件，經本院合計判處有期徒刑一年，
    其後經台灣高等法院花蓮分院以八十七年度上易字第三八號撤銷原判決關於竊盜
    部分而自為判決，並定其應執行刑為有期徒刑一年，於八十七年二月二十日確定
    ，於同年四月十六日發監執行，並於同年九月二十五日執行完畢（計折抵羈押期
    間共一百四十七日），猶不知悛悔，見丙○○所有古董牛車一輛置於花蓮縣壽豐
    鄉鹽寮村二○四號前，認有機可乘，竟意圖為自己不法之所有，於八十八年九月
    三日晚間九時許，利用其所僱用不知情之戊○○（業經台灣花蓮地方法院檢察署
    檢察官另以八十九年度偵字第一九八八號為不起訴處分確定）駕駛車號ＪＢ─九
    ○八五號自用小貨車，至上址將該牛車搬運上車後，正欲離去之際，適為居住於
    上址，且受丙○○委託看管牛車之丁○○發現並上前制止，甲○○見狀為防護贓
    物，竟將丁○○推回其所居住之相鄰貨櫃屋內，並喝令稱：「沒你的事！」等語
    ，而當場施以強暴。
二、案經被害人丙○○訴由花蓮縣警察局吉安分局報請台灣花蓮地方法院檢察署檢察
    官偵查起訴。
    理      由
一、訊據被告甲○○固坦認確於前揭時、地竊取古董牛車等情屬實，惟矢口否認有為
    妨護贓物而當場施以強暴之犯行，辯稱：當時被丁○○發覺時，伊只是輕輕推丁○○，並告訴丁○○外面下大雨進去屋裡再談，並未施以強暴行為云云。然查，
    右開事實業據被害人即丁○○於警訊時指述綦詳，並有照片三張、贓物領據一紙
    在卷可資佐證。而被告行竊得手欲離去之際，為被害人丁○○發覺，竟為防護贓
    物，當場對丁○○施以強暴乙節，亦據被害人指證歷歷，且被告於警訊及本院審
    理時自承其為丁○○制止時，有動手推丁○○等語，於警訊時更坦承：「（據證
    人指稱本八十八年九月三日二十一時許，你要強行吊運牛車之時，有當場向你下
    跪，求你不要犯罪，是否屬實？）有的，我也向他說明（丁○○）即和尚，我生
    活困苦，不得已。」等語（見警卷甲○○八十八年五月九日訊問筆錄、本院九十
    年四月二十六日審判筆錄），核與證人即受僱搬運牛車之戊○○於警訊時所證稱
    ：「（你與甲○○至鹽寮村二○四號吊走牛車時，有無在場人出面阻止你們的行
    為？）有一名和尚《丁○○》出面阻止我們行為，叫丁○○（和尚）入房內唸經
    ，不要出來管這件事。」（見警卷戊○○八十八年九月四日訊問筆錄），足徵被
    告確有為防護贓物，而當場施以強暴之行為，其前開所辯，顯係事後卸責避就之
    詞，不足採信，本件事證已臻明確，被告犯行可堪認定，應予依法論科。
二、查被告於行竊得手後，因遭負責看管牛車之丁○○發覺，為防護贓物而對之施以
    強暴，核係犯刑法第第三百二十九條之準強盜罪，應依同法第三百二十八條第一
    項論科。被告利用無犯罪故意之戊○○竊取前揭牛車，為間接正犯。又被告前有
    如事實欄所載之犯罪前科與執行紀錄，此有台灣高等法院被告全國前案紀錄表存
    卷可按，茲於刑之執行完畢後五年內再犯本件有期徒刑以上之罪，為累犯，應依
    法加重其刑。爰審酌被告有多次犯罪前科，素行惡劣，出獄後仍不知省悟努力工
    作改過遷善，竟僱車行竊，對公眾生命財產之安全造成重大威脅，為人發覺後竟
    不能幡然悔悟，猶頑強施暴，犯後又力卸其責，原應嚴懲，姑念其竊取財物價值
    非鉅，且智識程度不高等一切情狀，量處如主文所示之刑，以資懲儆。
據上論斷，應依刑事訴訟法第二百九十九條第一項前段，刑法第三百二十九條、第三
百二十八條第一項、第四十七條，判決如主文。
本案經檢察官李子春到庭執行職務
中      華      民      國    九十      年      五      月      十      日
                    台灣花蓮地方法院刑事庭
                                        法  官  陳  世  博
右正本證明與原本無異。
如不服本判決，應於判決送達後十日內向本院提出上訴狀( 應附繕本 )，上訴於
臺灣高等法院。
                                        書記官  連  玫  馨
中      華      民      國    九十      年              月              日


司法院資訊處製作；財團法人民間司法改革基金會備份。
